臺灣高等法院民事裁定　　　　　　　　　100年度聲字第124號
聲　請　人　蔡金鎮
相　對　人　周龍豪
上列當事人間聲請停止強制執行事件，本院裁定如下：
    主  文
聲請人供擔保新臺幣壹拾萬柒仟壹佰貳拾伍元後，臺灣臺北地
方法院一００年度司執字第五０一０一號執行事件之強制執行程
序，於本院一００年度上易字第三七二號債務人異議之訴事件判
決確定前，應暫予停止。
    理  由
一、按「有回復原狀之聲請，或提起再審或異議之訴，或對於和
    解為繼續審判之請求，或提起宣告調解無效之訴、撤銷調解
    之訴、或對於許可強制執行之裁定提起抗告時，法院因必要
    情形，或依聲請定相當並確實擔保，得為停止強制執行之裁
    定」，強制執行法第18條第2項定有明文。法院依上開規定
    定擔保金額而准許停止強制執行之裁定者，該項擔保係備供
    債權人因停止執行所受損害之賠償，其數額應依標的物停止
    執行後，債權人未能即時受償或利用該標的物所受之損害額
    定之（最高法院86年度台抗字第442號裁定參照）。
二、查聲請人前曾向訴外人中聯信託投資股份有限公司（下稱中
    聯公司）借款未還，經臺灣臺北地方法院（下稱北院）以91
    年度訴字第6499號清償債務判決確定，嗣中聯公司將上開債
    權讓與訴外人新豐資產管理股份有限公司（以下簡稱新豐公
    司），再讓與相對人，並通知聲請人。相對人執上開執行名
    義向臺灣板橋地方法院（以下簡稱板院）聲請強制執行（板
    院93年度執字第39335號，下稱第39335號），獲分配新臺幣
    （下同）1,569,032元，不足部分由板院核發第39335號債權
    憑證予相對人。嗣相對人再執上開第39335號債權憑證，以
    1,371,246元為債權範圍向北院聲請強制執行，經北院以99
    年度司執字第50101號強制執行事件（下稱第50101號強執事
    件）受理，而聲請人已就第50101號強執事件提起債務人異
    議之訴（北院99年度訴字第3484號），現上訴由本院以100
    年度上易字第372號受理中等情，業據本院依職權調閱本院
    100 年度上易字第372號卷宗查明無訛。是聲請人主張其已
    提起債務人異議之訴，而依強制執行法第18條第2項規定，
    聲請就北院第50101號強執事件裁定停止執行，洵屬有據，
    應予准許。
三、又查，系爭債權金額為1,371,246元（未逾150萬元，屬不得
    上訴於第三審之案件），參考各級法院辦案期限實施要點第
    2 點第7款規定，民事第二審審判案件辦案期限為2年，爰按
    此酌定擔保金額為137,125元（計算式：1,371,246×5%×2
    ＝137,125，元以下四捨五入），作為確保相對人因抗告人
    聲請停止強制執行程序可能遭受損害賠償之擔保金。
四、據上論結，本件聲請為有理由，依強制執行法第18條第2項
    ，裁定如主文。
中    華    民    國   100    年    4     月    29    日
                    民事第十庭
                        審判長法  官  張宗權
                              法  官  周玫芳
                              法  官  林曉芳
正本係照原本作成。
不得抗告。
中    華    民    國   100    年    4     月    29    日
                              書記官  鄭淑昀